---
title: "Laboratorio 2, Estadistica Computacional"
output:
  html_document: default
  word_document: default
  pdf_document: default
---

```{r setup, include=FALSE}
knitr::opts_chunk$set(echo = TRUE)
```

##I. Integrantes
  + Daniel Aguila (201473106-k)
  + Juan Pablo Leon (201473047-0)

##II. Preguntas

###1.1 Muestreo y Calculo
**Enunciado:** En el juego de cartas Yu-Gi-Oh! una baraja se compone de 3 tipos de cartas: Monstruo, Magia y Trampa. Se cree que una baraja simple esta balanceada o es consistente si la baraja cumple con tener 40 cartas, de las cuales 20 son monstruos, 10 son magias y 10 son trampas. Se define como consistente a aquella baraja en la que la mano inicial posee un numero balanceado de cartas, en este caso, como minimo 1 carta de cada tipo.

**1.1.1** Si en el primer turno el jugador saca 5 cartas de la baraja (sin reemplazo) 쮺ual es la probabilidad de que su mano sea no consistente?

```{r}
probabilidadNoConsistente <- function (tamanhoMano, repeticiones){
  mazo <- c("MO", "MO", "MO", "MO", "MO", "MO", "MO", "MO", "MO", "MO",
            "MO", "MO", "MO", "MO", "MO", "MO", "MO", "MO", "MO", "MO",
            "MA", "MA", "MA", "MA", "MA", "MA", "MA", "MA", "MA", "MA",
            "T", "T", "T", "T", "T", "T", "T", "T", "T", "T")
  
  cantidadManosConsistentes <- 0.0
  
  for(r in 1:repeticiones){
    mazoTemporal <- mazo
    manoTemporal <- c()
    
    for(i in 1:tamanhoMano){
      indice <- sample(1:length(mazoTemporal), 1)
      manoTemporal <- c(manoTemporal, mazoTemporal[indice])
      mazoTemporal <- mazoTemporal[-indice]
      
    }
    
    if( "MO" %in% manoTemporal & "MA" %in% manoTemporal & "T" %in% manoTemporal){
      cantidadManosConsistentes <- cantidadManosConsistentes + 1
    }
  }
  
  return(1 - cantidadManosConsistentes/repeticiones)
}
  
probabilidadNoConsistente(5, 10000)
```


**1.1.2** Si ahora consideramos que el jugador roba (sacar sin reemplazo) una carta en su primer turno, 쮺ual es la nueva probabilidad de que la mano no sea consistente?

```{r}
probabilidadNoConsistente(6, 10000)
```


**1.1.3** En el juego, el jugador obtiene una mano inicial de 5 cartas y ademas roba al comienzo de cada turno (incluyendo el primero) 1 carta extra. El jugador cree tener muchos monstruos en su baraja, por lo que cambia 5 de estos por trampas, con la idea de poder defenderse con estas trampas por los primeros 2 turnos hasta obtener un monstruo. 쮺ual es la probabilidad de que se cumpla esta estrategia del jugador? esto es, obtener 2 de estas trampas nuevas en la mano original o en los 2 robos consecutivos y luego obtener un monstruo en el tercer robo.

```{r}
probabilidadEstrategia <- function (tamanhoMano, repeticiones){
  mazo <- c("TN", "TN", "TN", "TN", "TN", "MO", "MO", "MO", "MO", "MO",
            "MO", "MO", "MO", "MO", "MO", "MO", "MO", "MO", "MO", "MO",
            "MA", "MA", "MA", "MA", "MA", "MA", "MA", "MA", "MA", "MA",
            "T", "T", "T", "T", "T", "T", "T", "T", "T", "T")
  
  cantidadManosEstrategia <- 0.0
  
  for(r in 1:repeticiones){
    mazoTemporal <- mazo
    manoTemporal <- c()
    
    for(i in 1:tamanhoMano){
      indice <- sample(1:length(mazoTemporal), 1)
      manoTemporal <- c(manoTemporal, mazoTemporal[indice])
      mazoTemporal <- mazoTemporal[-indice]
      
    }
    
    if("TN" %in% manoTemporal){
      if("TN" %in% manoTemporal[-match("TN", manoTemporal)]){
        if("MO" %in% manoTemporal[tamanhoMano]){
          cantidadManosEstrategia <- cantidadManosEstrategia + 1
        }
      }
    }
  }
  
  return(cantidadManosEstrategia/repeticiones)
}

probabilidadEstrategia(8, 10000)
```


**1.1.4** Si ahora consideramos una baraja mas compleja compuesta por 15 Monstruos debiles, 5 Monstruos fuertes, 5 Magias normales, 5 Magias de equipo, 3 Magias de campo, 5 Trampas normales y 2 Contra-Trampas. 쮺ual es la probabilidad de obtener una mano (5 cartas) competitiva? considerar como no competitivo obtener en la primera mano: Monstruos fuertes, Magias de equipo o Trampas normales. Comente la dicultad de realizar este calculo de forma teorica.

Realizar este calculo de manera teorica no es tan complicado como se esperaria, pues el problema
esta asociado a la distribucion hypergeometrica:

\begin{equation}
  Pr(X=k) = \frac{{K\choose k} {N-K\choose n-k} }{ {N \choose n} }
\end{equation}

Donde:

  + $N$ es el tamano de la poblacion (40, numero de cartas en el mazo)
  
  + $K$ es el numero de estados exitosos dentro de la poblacion (25, la cantidad de cartas que
 no causan la no competitividad)
 
  + $n$ es el numero de cartas a robar (5)
  
  + $k$ es el numero de exitos observados en la mano (5, la cantidad de cartas que no causan la no competitivdad que se espera robar)
  
Un calculo rapido nos entrega que la probabilidad obtener una mano competitiva es cercana a $0.08074$, similar al resultado que obtenemos a continuacion:

```{r}
probabilidadEstrategiaCompetitiva <- function (tamanhoMano, repeticiones){
  mazo <- c("MOD", "MOD", "MOD", "MOD", "MOD", "MOD", "MOD", "MOD", "MOD", "MOD",
            "MOD", "MOD", "MOD", "MOD", "MOD", "MOF", "MOF", "MOF", "MOF", "MOF",
            "MAN", "MAN", "MAN", "MAN", "MAN", "MAE", "MAE", "MAE", "MAE", "MAE",
            "MAC", "MAC", "MAC", "T", "T", "T", "T", "T", "CT", "CT")
  
  cantidadManosCompetitivas <- 0.0
  
  for(r in 1:repeticiones){
    mazoTemporal <- mazo
    manoTemporal <- c()
    
    for(i in 1:tamanhoMano){
      indice <- sample(1:length(mazoTemporal), 1)
      manoTemporal <- c(manoTemporal, mazoTemporal[indice])
      mazoTemporal <- mazoTemporal[-indice]
      
    }
    
    if(!("MOF" %in% manoTemporal)){
      if(!("MAE" %in% manoTemporal)){
        if(!("T" %in% manoTemporal)){
          cantidadManosCompetitivas <- cantidadManosCompetitivas + 1
        }
      }
    }
  }
  
  return(cantidadManosCompetitivas/repeticiones)
}

probabilidadEstrategiaCompetitiva(5, 10000)
```


###1.2 Convergencia
**Enunciado:**La teor칤a nos dice que al tener m치s datos, las buenas estad칤sticas sobre los datos suelen ser m치s precisas
y acercase al valor real de los datos. Un ejemplo de esto es el promedio, el cual al tener m치s datos, converge
al valor real de los datos. Considerando la **baraja simple** del ejercicio anterior, sabemos que si obtenemos
una carta, las probabilidades de que esta carta sea una magia es de 0,25.

**1.2.1** Muestre como converge la probabilidad de obtener una carta de monstruo al aumentar el tama침o de las muestras con un gr치fico. 쮺onverge al valor te칩rico?

```{r}
#Pregunta 1.2.1
library(ggplot2)

probabilidadRobarMonstruo <- function (repeticiones){
  mazo <- c("MO", "MO", "MO", "MO", "MO", "MO", "MO", "MO", "MO", "MO",
            "MO", "MO", "MO", "MO", "MO", "MO", "MO", "MO", "MO", "MO",
            "MA", "MA", "MA", "MA", "MA", "MA", "MA", "MA", "MA", "MA",
            "T", "T", "T", "T", "T", "T", "T", "T", "T", "T")
  probabilidades <- c()
  cantidadMonstruos <- 0.0
  
  for(r in 1:repeticiones){
    for(i in 1:r){
      indice <- sample(1:length(mazo), 1)
      if("MO" %in% mazo[indice]){
        cantidadMonstruos <- cantidadMonstruos + 1
      }
    }
    probabilidades <- c(probabilidades, cantidadMonstruos/r)
    cantidadMonstruos <- 0.0
  }
  return(probabilidades)
}
 
probs <- probabilidadRobarMonstruo(500)
indice <- seq(1, 500, 1)

datos <- data.frame(indice,probs)
 



# Basic scatter plot
ggplot(datos, aes(x=indice, y=probs)) + 
  geom_point() +
  geom_smooth(method=lm, se=FALSE) +
  labs(title="Probabilidad de Robar una Carta de Monstruo",
        x="Cantidad de Pruebas", y = "Probabilidad Obtenida")
```

Considerando que la mitad de las cartas en el mazo son del tipo Monstruo, por lo que robar una 
carta de tal tipo tiene una probabilidad teorica de $0.5$, podemos ver que se el experimento tiende a converger a dicho valor en el gr擎ico.

**1.2.2** Muestre como converge la probabilidad de obtener una mano inicial (5 cartas) con 5 monstruos. Muestre en el gr치fico el valor te칩rico de esta situaci칩n. 쮼s correcta la convergencia mostrada en el gr치fico?

```{r}
#Pregunta 1.2.2

library(ggplot2)

probabilidadRobar5Monstruos <- function (repeticiones){
  mazo <- c("MO", "MO", "MO", "MO", "MO", "MO", "MO", "MO", "MO", "MO",
            "MO", "MO", "MO", "MO", "MO", "MO", "MO", "MO", "MO", "MO",
            "MA", "MA", "MA", "MA", "MA", "MA", "MA", "MA", "MA", "MA",
            "T", "T", "T", "T", "T", "T", "T", "T", "T", "T")
  probabilidades <- c()
  
  for(r in seq(1, repeticiones, 5)){
    cantidadManos5Monstruos <- 0.0
    mazoTemporal <- mazo
    
    for(i in 1:r){
      cantidadMonstruos <- 0.0
      for(j in 1:5){
        indice <- sample(1:length(mazo), 1)
        if("MO" %in% mazo[indice]){
          cantidadMonstruos <- cantidadMonstruos + 1
        }
        mazoTemporal <- mazoTemporal[-indice]
      }
      
      if(cantidadMonstruos == 5.0){
        cantidadManos5Monstruos <- cantidadManos5Monstruos + 1
      }
    }
    probabilidades <- c(probabilidades, cantidadManos5Monstruos/r)
  }
  return(probabilidades)
}

probs <- probabilidadRobar5Monstruos(1000)
indice <- seq(1, 1000, 5)

datos <- data.frame(indice,probs)




# Basic scatter plot
ggplot(datos, aes(x=indice, y=probs)) + 
  geom_point() +
  geom_smooth(method=lm, se=FALSE) +
  labs(title="Probabilidad de Robar 5 cartas de Monstruo",
       x="Cantidad de Pruebas", y = "Probabilidad Obtenida") +
  annotate("text", x = 875, y = 0.075, label = "Probabilidad Teorica = 0.02356")



```

Al igual que en **1.1.4**, siguiendo una distribucion hipergeometrica ($N=40$, $K=20$, $n=5$, $k=5$), tenemos que la probabilidad teorica es de $0.02356$. Observando el grafico podemos apreciar que el experimento tiende a una probabilidad similar. Un aumento en la cantidad de repeticiones podria llevar la probabilidad obtenida en el experimento a una mas cercana a la teorica.

###1.3 Bayes y Geometria
**Enunciado:**Considere que un grupo de amigos se re칰nen a jugar tiro al blanco, cada uno con un arma distinta. Utilizan un dado de 4 caras para elegir quien realizar치 el siguiente disparo.

  Si el dado entrega como valor 1, es turno del jugador con un rifle. El es el que tiene mayor precisi칩n, logrando obtener todos sus disparos centrados en el objetivo y con un radio de dispersi칩n de 4 [cm].
**Hint: Circulo centrado en 0,0 con radio 4.**

1.  Si el dado entrega 2, es turno del jugador con un arco y flechas. El tiene problemas ajustando sus disparos por culpa del viento, lo que hace que sus disparos est칠n corridos 1[cm] a la derecha del centro con radio 6[cm].

2.  Si el dado entrega 3, es turno del jugador con un slingshot. El dispara de forma centrada, pero con un radio de 10 [cm].

3.  Si el dado entrega 4, es turno del jugador con una ballesta. El dispara 2[cm] arriba del centro con un radio de 5[cm].

  El jugador con el slingshot siente que va a perder el juego, por lo que altera el dado para poder realizar m치s lanzamientos y tener m치s oportunidades de acertar al blanco, logrando realizar la mitad de los lanzamientos, y dejando el resto de lanzamientos para el resto de jugadores con igual probabilidad. Responder los siguientes
requerimientos:
```{r}
#Funciones para preguntas 1.3.-

#centro en 0.0, eje 'X' crece hacia la derecha y eje 'Y'hacia arriba

#cada funcion entrega una lista con las distancias que existieron entre
#los tiros hechos y el centro del blanco (0,0)

disparoRifle <- function (numeroDisparos){
  coordenadasX <- runif(numeroDisparos, -4.0, 4.0)
  coordenadasY <- runif(numeroDisparos, -4.0, 4.0)
  
  distancias <- round( (coordenadasX**2 + coordenadasY**2)**0.5 , 3)
  
  return(distancias)
}

disparoArco <- function (numeroDisparos){
  coordenadasX <- runif(numeroDisparos, -5.0, 7.0)  
  coordenadasY <- runif(numeroDisparos, -6.0, 6.0) 
  
  distancias <- round( (coordenadasX**2 + coordenadasY**2)**0.5 , 3)
  
  return(distancias)
}

disparoSling <- function (numeroDisparos){
  coordenadasX <- runif(numeroDisparos, -10.0, 10.0)  
  coordenadasY <- runif(numeroDisparos, -10.0, 10.0) 
  
  distancias <- round( (coordenadasX**2 + coordenadasY**2)**0.5 , 3)
  
  return(distancias)
}

disparoBallesta <- function (numeroDisparos){
  coordenadasX <- runif(numeroDisparos, -5.0, 5.0)  
  coordenadasY <- runif(numeroDisparos, -3.0, 7.0) 
  
  distancias <- round( (coordenadasX**2 + coordenadasY**2)**0.5 , 3)
  
  return(distancias)
}


```

**1.3.1** Realizar una muestra de 1000 disparos.

```{r}
#Pregunta 1.3.1


obtenerMuestra <- function (numeroDisparos) {
  muestra <- c()
  
  for(i in 1:numeroDisparos){
    resultadoDado <- sample(1:6, 1)
    
    if(resultadoDado == 1){
      muestra <- rbind(muestra, c("Rifle", disparoRifle(1)))
    } else if(resultadoDado == 2){
      muestra <- rbind(muestra, c("Arco", disparoArco(1)))
    } else if(resultadoDado >= 3 & resultadoDado <= 5){
      muestra <- rbind(muestra, c("Slingshot", disparoSling(1)))
    } else if(resultadoDado == 6){
      muestra <- rbind(muestra, c("Ballesta", disparoBallesta(1)))
    }
  }
  
  datos <- data.frame(muestra)
  colnames(datos) <- c("Tipo de Disparo", "Distancia al Centro")
  return(datos)
}

muestra1000 <- obtenerMuestra(1000)
```

 En el c칩digo anterior se utiliza una funci칩n que simula una muestra con una determinada cantidad de disparos (en este caso mil) y retorna un frame que muestra cada uno de los disparos enumerados, el tipo de arma y la distancia que tuvo el disparo del centro.
 
**1.3.2** 쮺ual es la probabilidad de que un disparo caiga de en el blanco (circulo centrado en 0,0 con radio 1[cm]) dado que el disparo fue hecho por el jugador con el rifle? 


```{r}
#Pregunta 1.3.2
#muestra1000 con los 1000 datos a usar



library(ggplot2)

datosRifle <- muestra1000 [which(muestra1000$"Tipo de Disparo" == "Rifle"),]
tirosAcertadosRifle <- datosRifle[which(as.numeric(as.character(datosRifle$`Distancia al Centro`)) <= 1), ]

cantidadAciertosRifle <- nrow(tirosAcertadosRifle)
cantidadTotalRifle <- nrow(datosRifle) - cantidadAciertosRifle

probabilidadAciertoRifle <- cantidadAciertosRifle/cantidadTotalRifle

probabilidadAciertoRifle
```

**1.3.3** 쮺ual es la probabilidad de que el disparo fuera hecho por el jugador con slingshot dado que el disparo
acert칩 en el blanco?


```{r}
#Pregunta 1.3.3
#muestra1000 con los 1000 datos a usar

datosDisparosAcertados <- muestra1000 [which(as.numeric(as.character(muestra1000$`Distancia al Centro`)) <= 1), ]
cantidadDeDisparosAcertados <- nrow(datosDisparosAcertados)

cantidadDeSlingshotsAcertados <- nrow(
  datosDisparosAcertados [which(datosDisparosAcertados$`Tipo de Disparo` == "Slingshot"),]
)

#Probabilidad de que el tipo de tiro sea Slingshot si el disparo fue acertado
probabilidadCondicionada <- cantidadDeSlingshotsAcertados/cantidadDeDisparosAcertados
probabilidadCondicionada
```

**1.3.4** 쮺ual es la probabilidad de que el disparo fuera hecho por el jugador con arco y flechas dado que el
disparo fallo?

```{r}
#Pregunta 1.3.4
#muestra1000 con los 1000 datos a usar

datosDisparosFallidos <- muestra1000 [which(as.numeric(as.character(muestra1000$`Distancia al Centro`)) > 1), ]
cantidadDeDisparosFallidos <- nrow(datosDisparosFallidos)

cantidadDeArcosFallidos <- nrow(
  datosDisparosFallidos [which(datosDisparosFallidos$`Tipo de Disparo` == "Arco"),]
)

#Probabilidad de que el tipo de tiro sea Arco si el disparo fue fallido
probabilidadCondicionada <- cantidadDeArcosFallidos/cantidadDeDisparosFallidos
probabilidadCondicionada
```

**1.3.5** 쮺ual es la probabilidad de acertar un disparo dado que no se usa un arma de fuego?
```{r}
#Pregunta 1.3.5
#muestra1000 con los 1000 datos a usar

datosDisparosSinRifle <- muestra1000 [which(muestra1000$'Tipo de Disparo' != "Rifle"), ]
cantidadDeDisparos <- nrow(datosDisparosSinRifle)

cantidadDeDisparosAcertados <- nrow(datosDisparosSinRifle [which(as.numeric(as.character(datosDisparosSinRifle$'Distancia al Centro')) <= 1), ])

#Probabilidad de que el tiro sea acertado si no se utilizan armas de fuego
probabilidadCondicionada <- cantidadDeDisparosAcertados/cantidadDeDisparos
probabilidadCondicionada
```





###1.4 Simulacion y Analisis
**Enunciado:** En el juego DOTA 2 existe un personaje particular llamado Phantom Assassin, el cual es el terror de los enemigos dado que este h칠roe y las probabilidades parecen llevarse muy bien. De forma simple, este personaje posee 2 habilidades relacionadas a probabilidades, estas son:

1.  Blur: Permite evadir un ataque oponente. La probabilidad de evasi칩n en m치ximo nivel es 0.75.

2.  Coup de Grace: Da침o masivo (450 % del original) en un ataque. La probabilidad de obtener golpe critico es 0.2 en m치ximo nivel.

Simplificando el problema, este h칠roe tiene 1500 puntos de vida y 122 puntos de da침o en m치ximo nivel.

  En cada uno de los siguientes tres casos se simularon 1000 batallas entre Phantom Assassins (vida: 1500, ataque: 122) y un oponente con el triple de atributos (vida: 4500, ataque: 366), con la diferecia que en cada caso Phantom tendra ambas habilidades disponibles o alguna de estas dehabilitada.
```{r}
library("knitr")
#             NOMBRE,            VIDA,   ATAQUE
phantom <- c('Phantom Assassins', 1500,  122)
oponente <- c('El Otro', 4500,  366)




batalla <- function(jug1, jug2, blurHab, cgHab){
  blur <- c("B","B","B","NB")
  coupGrace <- c("NCG","NCG","NCG","NCG","CG")
  finish <- TRUE
  while(finish){
    bl <- sample(blur,1,replace=FALSE)
    cg <- sample(coupGrace, 1, replace=FALSE)
    #ATACANDO
    if(blurHab == TRUE){
      if(bl == 'NB'){
        jug1[2] <- as.integer(jug1[2]) - as.integer(jug2[3])
      }
    }
    else{
      jug1[2] <- as.integer(jug1[2]) - as.integer(jug2[3])
    }
    if(cg == "CG" & cgHab==TRUE){
      jug2[2] <- as.integer(jug2[2]) - (as.integer(jug1[3])*4.5)
    }
    else{
      jug2[2] <- as.integer(jug2[2]) - as.integer(jug1[3])
    }
    
    if(jug1[2] < 0 & jug2[2] < 0){
      finish <- FALSE
      return("empate")
    }
    else if(jug2[2] < 0){
      finish <- FALSE
      return("phantom")
    }
    else if(jug1[2] < 0){
      finish <- FALSE
      return("other")
    }
  }
}

```

Se ha creado una funci칩n Batalla la cual simula una tomando en cuenta las probabilidades de 20% y 75% para las habilidades Blur y Coup de Grace, retornando un texto correspondiente al ganador o "empate". Adem치s, toma como par치metros ambos h칠roes y dos booleanos que determinan la disponibilidad de las habilidades.

**1.4.1**
  En la primera ronda de batallas se pondr치 a prueba la efectividad de ambas habilidades juntas. Al parecer las habilidades extra de Phantom son parcialmente efectivas considerando que se est치 batallando contra un oponente con mucho mas ataque y vida, por lo que, en un encuentro con un contrincante con atributos similares a 칠l, Phantom ser칤a muy superior sino imposible de vencer.
  
```{r}
win_p <- 0
win_o <- 0
win_draw <- 0
for(i in 1:1000){
  battle <- batalla(phantom, oponente, blurHab=TRUE, cgHab=TRUE)
  if(battle == "phantom"){
    win_p <- win_p + 1
  } 
  else if(battle == "other"){
    win_o <- win_o + 1
  }
  else{
    win_draw <- win_draw + 1
  }
}

print("Resultados:");
print(paste("Victorias:", win_p   , sep=" ") );
print(paste("Empates:"  , win_o   , sep=" ") );
print(paste("Derrotas:" , win_draw, sep=" ") );
```
  
**1.4.2**
 En el segundo caso Phantom se encuentra solo con la habilidad coupGrace. En esta situaci칩n vemos que la inhabilitar Blur las probabilidades de Phantom para ganar disminuyen considerablemente (pr치cticamente nulas). Esto posiblemente se debe a que la probabilidad de utilizar la habilidad coupGrace es baja (20%) y los ataques normales de Phantom son notablemente inferiores a los del oponente, en otras palabras, en cada turno el oponente tiene 80% de probabilidad de atacar el triple.    
```{r}
win_p2 <- 0
win_o2 <- 0
win_draw2 <- 0
for(i in 1:1000){
  battle <- batalla(phantom, oponente, blurHab=FALSE, cgHab=TRUE)
  if(battle == "phantom"){
    win_p2 <- win_p2 + 1
  } 
  else if(battle == "other"){
    win_o2 <- win_o2 + 1
  }
  else{
    win_draw2 <- win_draw2 + 1
  }
}


print("Resultados:");
print(paste("Victorias:", win_p2   , sep=" "));
print(paste("Empates:"  , win_o2   , sep=" "));
print(paste("Derrotas:" , win_draw2, sep=" "));
```
  
**1.4.3**
  En el 칰ltimo caso se dispone solo de la habilidad Blur. Podemos ver que en este caso Blur si resulto un poco m치s efectiva que coupGrace, llegando a ganar entre el 0,020% y 0,03% de los casos aproximadamente, esto es favorable considerando los atributos del oponente. Adem치s tener en cuenta que para un oponente solo con el triple de vida, pero el mismo ataque resulta se obtiene aproximadamente un 90% de efectividad. 
  
```{r}
win_p3 <- 0
win_o3 <- 0
win_draw3 <- 0
for(i in 1:1000){
  battle <- batalla(phantom, oponente, blurHab=TRUE, cgHab=FALSE)
  if(battle == "phantom"){
    win_p3 <- win_p3 + 1
  } 
  else if(battle == "other"){
    win_o3 <- win_o3 + 1
  }
  else{
    win_draw3 <- win_draw3 + 1
  }
}


print("Resultados:
      ");
print(paste("Victorias:", win_p3 , sep=" "));
print(paste("Empates:"  , win_o3   , sep=" "));
print(paste("Derrotas:" , win_draw3, sep=" "));
```
  
  
**1.4.4**
Finalmente se agrupan en la siguiente tabla:
```{r}
m2 <- cbind(
        Victorias = c(win_p,win_p2,win_p3),
        Empates = c(win_draw,win_draw2,win_draw3),
        Derrotas =  c(win_o, win_o2, win_o3)
        )

rownames(m2) <- c("Blur + Coup Grace","Coup Grace","Blur")

kable(m2,caption="Resultados")
```

Si consideramos la clara desventaja en atributos con el contrincante es resaltable que:

1.  Con ambas habilidades Phantom pueda llegar a ganar pr치cticamente 30% de las batallas.
  
2.  Coup Grace por s칤 sola no es para nada efectiva, tiene l칩gica si el ataque del oponente supera con creces al nuestro, pues hay baja probabilidad de usar la habilidad. 

3.  La habilidad Blur a pesar de la desventaja logra obtener victorias, aunque sean muy pocas en relaci칩n al total.

Finalmente se puede concluir que Blur es la habilidad m치s efectiva para evitar ser derrotado, aunque es innegable el potencial de ambas juntas.

  
##III. Conclusiones

Simulaci칩n y Analisis:
  R es muy util a la hora de realizar simulaciones y para recolectar datos, es posible ejecutar el mismo experimento muchas veces y obtener datos estadisticos de los casos resultantes.
  
  


